【裁判字號】    85,上,128
【裁判日期】    901225
【裁判案由】    拆屋還地等
【裁判全文】
臺灣高等法院臺中分院民事裁定      八十五年度上字第一二八號
    上  訴  人  丙○○
                甲○○
                林蓬萊
                乙○○
右當事人間拆屋還地事件，上訴人對於中華民國九十年九月二十五日本院第二審判決
提起上訴，本院裁定如左：
      主      文
上訴駁回。
第三審訴訟費用由上訴人負擔。
      理      由
一、按民事訴訟法第四百六十六條第一項規定，對於財產權訴訟之第二審判決，如因
    上訴所得受之利益，不逾新台幣（下同）一百萬元者，不得上訴。對於不得上訴
    之判決而上訴者，原第二審法院應以裁定駁回之，同法第四百八十一條、第四百
    四十二條第一項定有明文。又以一訴主張數項標的者，其價額合併計算之；以一
    訴附帶主張利息或其他孳息、損害賠償、違約金或費用者，不併算其價額。又按
    核定訴訟標的之價額，以起訴時之交易價額為準，無交易價額者，以原告就訴訟
    標的所有之利益為準，民事訴訟費用法第五條、第四條第二項亦有明文規定。
二、經查系爭土地曾於八十二年四月間經臺灣台中地方法院查封拍賣，由上訴人以三
    百零八萬一千元之價格拍定，換算成每平方公尺二千二百四十八元九角，而本件
    訴訟係於八十四年間提起，依當時之公告現值為每平方公尺為九百五十元，兩造
    於本院審理中均認為系爭土地於起訴時之交易價額應與上開拍定價格相當，同意
    以拍定價格所換算之每平方公尺二千二百四十八元九角計算上訴人請求被上訴人
    拆屋還地所得之利益；又上訴人另請求被上訴人乙○○賠償因其聲請假處分之損
    害二十五萬六千七百五十元，上訴人因此所得之利益應合併計算之。至上訴人所
    請求之損害金部分，係系爭土地為被上訴人等無權占有，上訴人所受相當於租金
    之損害，為上訴人拆屋還地之附帶主張損害賠償，於計算訴訟標的之價額時，損
    害金之數額自不併算在內。
三、本件原審係判決被上訴人等應將坐落南投縣埔里鎮○○○段七六五之八號土地如
    原判決附圖所示Ａ部分面積○．○○九四公頃、Ｂ部分面積○．○○九三公頃、
    Ｃ部分面積○．○二二七公頃、Ｄ部分面積○．○一一七公頃、Ｈ部分面積○．
    ○一六二公頃之地上物拆除，並交還土地予上訴人，另被上訴人乙○○應給付上
    訴人二十五萬六千七百五十元。嗣經本院判決被上訴人等應拆除地上物交還土地
    為如本院判決附圖所示Ｋ部分面積○．○○三七公頃、Ｍ部分面積○．○一七一
    公頃、Ｈ部分面積○．○一六二公頃、Ｎ部分面積○．○○二一公頃，是上訴人
    於本院就拆屋還地受敗訴判決即被上訴人等不必拆屋還地之面積為○．○三○二
    公頃（94+93+227+117+000-00-000-000-00=302） ，此部分上訴人上訴所得受之
    利益為六十七萬九千一百六十八元（ 302×2248.9=679168） ，連同上訴人所請
    求假處分所受損害為本院駁回之二十五萬六千七百五十元，本件上訴人上訴之利
    益為九十三萬五千九百十八元。
四、本院判決駁回Ｉ部分面積○．○○○五公頃，並未在上訴人起訴之範圍內，又原
    判決附圖Ｄ部分即為本院判決附圖Ｄ、Ｎ、Ｊ之部分，惟原判決附圖Ｄ部分之面
    積為○．○一一七公頃，本院判決附圖Ｄ、Ｎ、Ｊ部分面積合計為○．○一四七
    公頃，本院判決附圖所多測出之○．○○三○公頃，亦未在上訴人起訴之範圍內
    ，是上訴人於計算其上訴之利益時將此○．○○○五公頃及○．○○三○公頃之
    面積亦算入，致認其上訴之利益已逾一百萬元，自有未洽。本件上訴人上訴所得
    受之利益未逾一百萬元，其上訴即不合法，應予駁回。
五、依民事訴訟法第四百八十一條、第四百四十二條第一項、第九十五條、第七十八
    條裁定如主文。
中      華      民      國    九十      年     十二     月    二十五    日
~B1民事第四庭審判長法  官  黃斐君
~B2                法  官  張鑫城
~B3                法  官  陳蘇宗
右為正本係照原本作成。
如不服本裁定應於裁定送達後十日內向本院提出抗告理由狀（須按他造人數附具繕本
），並繳納抗告裁判費新台幣肆拾伍元及送達用雙掛號郵票拾份（每份拾肆元）。
~B                書記官  吳麗慧
中      華      民      國    九十      年     十二     月    二十六    日
                                                                        Ｈ


司法院資訊處製作；財團法人民間司法改革基金會備份。
